【裁判字號】    90,交聲,99
【裁判日期】    901231
【裁判案由】    違反道路交通管理處罰條例聲明異議
【裁判全文】
台灣新竹地方法院刑事裁定                            九十年度交聲字第九九號
    原處分機關  交通部公路局新竹區監理所
    異  議  人
    即受處分人  甲○○
右列異議人因違反道路交通管理處罰條例案件，對於交通部公路局新竹區監理所新竹
市監理站中華民國九十年十月二十四日所為之處分（原處分案號：竹監五字第裁五０
─Ｅ00000000號）聲明異議，本院裁定如左：
        主  文
異議駁回。
        理  由
一、按汽車駕駛人，駕駛汽車經測試檢定，酒精濃度超過規定標準，處新臺幣一萬五
    千元以上六萬元以下罰鍰，並當場禁止其駕駛及吊扣其駕駛執照一年，道路交通
    管理處罰條例第三十五條第一項第一款定有明文。又汽車駕駛人飲用酒類後其吐
    氣所含酒精濃度超過每公升○點二五毫克者，不得駕車，道路交通安全規則第一
    百十四條第二款亦定有明文。
二、本件異議人即受處分人甲○○於民國九十年八月十七日晚上十一時四十三分許，
    駕駛車牌號碼二Ａ─０八七八號自用小客車，於新竹縣竹北市○○路段為警攔檢
    後，發現其酒後駕車，經以酒精測定器當場測試其呼氣之酒精濃度，為每公升空
    氣含Ｏ‧四三毫克之濃度，為新竹縣警察局交通隊執行交通勤務警察丙○○以異
    議人有違反前揭道路交通管理處罰條例第三十五條第一項第一款汽車駕駛人酒精
    濃度過量駕車之行為而掣單舉發，惟異議人收受舉發通知單後，向原處分機關到
    案陳述不服舉發，經原處分機關轉舉發機關查復結果，認違規事實明確，乃於九
    十年十月二十四日依道路交通管理處罰條例第三十五條第一項第一款及違反道路
    交通管理統一裁罰標準及處理細則第四十一條第四項等規定裁處罰鍰新臺幣（下
    同）三萬四千五百元，並吊扣駕駛執照十二個月。
三、訊據異議人甲○○固坦承當天有喝酒之行為，惟矢口否認有何酒醉駕車之違規行
    為，辯稱：伊與車主乙○○為朋友，乙○○當天從台北下來新竹找朋友，要回台
    北找不到路打電話給伊，伊剛好在竹北三民路一家海產店吃飯，那時乙○○剛好
    也在三民路，乙○○就過去載伊，伊帶他往縱貫路走，所以沿著三民路往中華路
    方向走，在路經三民路新仁醫院旁的地下道時乙○○車子熄火，伊想車子熄火發
    生何事就下車查看，乙○○又把車子發動，伊就又坐回後座，就在駕駛後面的位
    置，伊本來就是坐在後座的云云。經查：
（一）證人即開單告發異議人之員警丙○○於本院九十年十二月十三日調查時，以具
      結擔保其供述之真實性並在負擔偽證罪之心理處罰狀態下供稱：「（本件是你
      執行攔檢勤務否？）是的，（整個攔檢經過為何？）我們路檢的路段在竹北三
      民路新仁醫院旁邊地下道靠近中華路方向的地下道路口處執行路檢，中間雙黃
      線擺警示圓錐，剛上地下道的出口處有警車閃警示燈，二Ａ○八七八號自小客
      車沿三民路由東往西往中華路方向進入地下道，當時我們臨檢的關係，所以有
      車隊等待通過，被取締車子是在進入地下道最下方後要往上爬行時停住，我們
      發現前面的車都已經離開了，那輛車來停在原地，我們發現駕駛者本來是男生
      ，但停車時，男生開門到後座去，由後座的女生從左後側車門出來到駕駛座接
      手，通過我們的攔檢點我們就把他們攔下來，我們問他們是否有喝酒的行為，
      發現男生有喝酒，並做酒測，發現他酒精濃度為○．四三，我們就開單告發，
      當時剛好有一位自稱是他們的朋友從地下道走過來說，他們三人一起吃完飯，
      男的要送女的走，他們那位朋友叫我們不要取締，擾亂我們，駕駛人也採不合
      作態度，（你們執行路檢時，你們路檢方向的車道車流量如何？）那是雙黃線
      兩個車道，燈光蠻亮的，包含我有四位警察站在地下道上來頂端的兩側，監視
      地下道上來的車子，（二Ａ○八七八號車子他的前方有車子嗎？）答有的，他
      前面的車子持續的走，這輛多久？）原地停了三到四分鐘沒動，（是否確實目
      睹他們交換駕駛？）是的。」等語（當日訊問筆錄參照），並有序號ＳＤ─四
      ００ＰＡ號酒精濃度測試值單一紙附卷可稽。
（二）雖證人即二Ａ─０八七八自小客車之所有乙○○到庭證稱該車為伊所駕駛，異
      議人並無駕駛該車，其證述：「（車子的年份型號為何？）八十九年出廠，賓
      士ＲＳ三二○，（這輛車平常誰在使用？）我本人在使用，但我很少開，因為
      我在台北不開車，離開台北才開車，（九十年八月十七日晚上你在新竹？）是
      的，那天下午五、六點我自己一人開車來新竹縣辦事，辦好事情，已經晚上快
      十一點，我要趕回去台北，因為那天開車太累了，我找不到路，我就打電話給
      甲○○，他剛好跟朋友在吃飯，我說我竹北路不熟，我要去縱貫線不知如何去
      ，甲○○就說不然我去找他可以坐在後座幫我報路，甲○○說他在三民路的海
      山海產店，我剛好離那裡不遠，我就過去載他，他坐駕駛座的後方，由我駕駛
      ，車子開到三民路橋下熄火，甲○○很熱心說要下車看看，他下車走到前面來
      ，當時我就開車門但人沒下車，接著我又把車子重新啟動，車子就發動了，甲○○又坐回去後座，我就把車子往前開，甲○○有喝酒我不可能給他開，縱使
      他沒有喝酒我也不會把車給他開，（當時你在地下道哪裡熄火？）地下道中間
      熄火，那時很暗，我沒注意我車子前後有沒有車，（你車子當時走在哪一線道
      ？）我靠右邊走，那路段沒有劃分車道，（異議人上你車的目的是要幫你報路
      ？）是的，這樣我可以早一點回台北，（他帶你去縱貫線後他如何回家？）我
      順路帶他回家。」等語（見同上訊問筆錄），惟本院基於下列理由，認證人乙○○所述應屬迴護之詞不足採信：
  １、異議人與證人乙○○均稱異議人上車之目的係為幫證人乙○○帶路而坐於駕駛
      座之後方位置云云，然依其等所述當時車內僅有異議人與證人乙○○兩人，衡
      情，如乙○○確係駕駛人因路況不熟而須異議人指引，則異議人當係坐於駕駛
      座旁之乘客座就近指引路況，豈有坐在駕駛後方指引之理？
  ２、又前揭自小客車為證人乙○○所有，依其車輛品牌、年份等情觀之，該車性能
      當屬甚佳，是以，如該車確係證人乙○○所駕駛而於行進間熄火，則駕駛人應
      係重新啟動，且除重新啟動之結果，車輛仍無法行進外，車內之駕駛或乘客當
      不致貿然於車道中開啟車門，甚至下車查看，此仍當然之理，然證人乙○○卻
      稱：因其駕駛該車行進間熄火，異議人即說要下車看看，他下車走到前面來，
      當時伊就開車門但人沒下車，接著伊又把車子重新啟動，車子就發動異議人又
      坐回去後座云云，顯與常情有悖。
  ３、末按證人乙○○與異議人兩人為朋友關係，且證人乙○○前揭證言既有如前所
      述之瑕疵而與常情有違，而證人丙○○為執行交通勤務之公務員，與異議人既
      不相識，亦無怨隙，且於本件卷存證據資料內並無任何積極證據足以證明證人
      丙○○上開供述係屬虛偽，亦無有足以令人顯信丙○○其供述為不可採之品性
      證據或前科證據存在，從而，證人丙○○所述顯較證人乙○○所為前揭與常情
      有違之證言可採，則異議人確係有酒後駕車之行為，而在見前方有員警執行路
      檢時，始在車道上暫停而交換由證人乙○○駕駛之情，應可認定。
四、綜上所述，受處分人確有在前揭時地飲酒後，酒精濃度過量駕車之行為，原處分
    機關依道路交通管理處罰條例第三十五條第一項第一款及違反道路交通管理統一
    裁罰標準及處理細則第四十一條第四項等規定裁處異議人罰鍰三萬四千五百元，
    並吊扣駕駛執照十二個月，核無違誤，本件異議人之異議為無理由，自應將其異
    議駁回。
五、據上論斷，應依道路交通案件處理辦法第十九條，裁定如主文。
中    華    民    國     九十     年      十二       月      三十一     日
                                      臺灣新竹地方法院交通法庭
                                           法  官   謝  永  昌
右正本證明與原本無異。
如不服本裁定，應於裁定送達後五日內向本院提出抗告狀。
                                           書記官   陳  凰  榆
中    華    民    國     九十     年      十二       月      三十一     日


司法院資訊處製作；財團法人民間司法改革基金會備份。
